臺灣臺北地方法院民事裁定　　　　　　　 96年度整抗字第6號
抗　告　人　達欣工程股份有限公司
法定代理人　甲○○
抗　告　人　長佳機電工程股份有限公司
法定代理人　乙○○
代　理　人　林志忠律師
上列抗告人因大江國際股份有限公司重整事件，聲請終止重整，
對於民國96年6月27日本院93年度整字第1號裁定提起抗告，本院
裁定如下：
    主  文
抗告駁回。
抗告程序費用新台幣壹仟元由抗告人負擔。
    理  由
一、本件抗告意旨略以：緣大江國際股份有限公司（下稱大江公
    司）經鈞院民國93年9月10日裁定准予重整後，其所提出之
    重整計畫，已逾1年5個月餘，猶未經關係人會議可決通過，
    依95年2月3日修正通過之公司法第306條第5項規定，自應予
    以終止重整，避免公司重整狀態久懸不決，法律關係長久處
    於不確定狀態，損害伊權益。雖重整監督人擬於95年3月27
    日召開第三次關係人會議，重新表決重整計畫，惟94年10
    月25日第二次關係人會議業已表決重整計畫，其中無擔保債
    權人組表決權總額之59％表示反對，依公司法第306條第1項
    規定重整計畫顯然未得關係人會議可決，僅法院得依公正合
    理之原則，指示變更方針，命關係人會議在一個月內再予審
    查，但重整監督人竟未立即報告鈞院，逕召開第三次關係人
    會議，並擬重新表決重整計畫，顯然違反公司法第306條規
    定；且本件重整計畫與其重整聲請之原因事實，即可能造成
    大江公司財務困難非僅「或有損失」約新台幣（下同）3.06
    億元，蓋大江公司所提出之重整計畫，其將因利息負擔減輕
    而獲取超額利潤高達14億元以上，「或有損失」卻全部轉嫁
    由重整債權人實際承受，顯欠公平合理，違背公司股東應獨
    自負盈虧責任之法理，尤其，重整計畫對於有擔保重整債權
    與無擔保重整債權，採行差異化頗為懸殊之清償方案，對於
    無擔保債權提出高達70％之打折清償方案，顯與重整目的不
    合，與公平合理原則亦有違背，法院並無指示變更方針，命
    關係人會議再予審查之必要。是本件重整計畫既經第二次關
    係人會議否決，重整監督人違法取代法院行使修正重整計畫
    之權限，自行命關係人會議再為審查表決修正後之重整計畫
    ，並於95年3月27日之會議中稱本件重整之理由，係因大江
    公司約有2億餘元票據開立予中央租賃公司、康和租賃公司
    及和鈺租賃公司（下稱中央租賃等三公司），再由該三公司
    將票據移轉至第三人，現不知何人持有票據，對大江公司有
    不可預見之風險云云。但查大江公司自93年9月准予重整裁
    定迄今，已逾一年，如前開2億不知去向之票據係為支票，
    則票據權利已超過票據追索期限而消滅，重整事由已不存在
    ，且依第三次關係人會議報告事項，大江公司95年1月至2月
    之營收達2.97億元，保守估計其所能產生之現金流入金額將
    鉅額增加，無因上開票據兌現壓力之現金流量不足，致暫停
    營業或有停業之虞之重整事由繼續存在，即無當初聲請重整
    之原因事實；另大江公司開立予中央租賃等三公司票據金額
    為4億8,093萬2,180元，而實際申報重整債權金額為2億6,24
    4萬4,844元，大江公司已取得之租賃款1億7,401萬9,450 元
    ，故其實際可能發生之或有損失金額僅為8,842萬5,394元，
    並非開立之票據金額。又依大江公司92年至94年度營業收入
    淨額觀之，自93年度起已由負轉正，代表大江公司當初聲請
    重整原因事實之現金流量缺口疑慮，在其嗣後年度營運逐年
    成長之情形下，已不復存在，其聲請重整時，所陳報之資產
    為57.76億元，負債為36.36億元，資產遠大於負債，而有高
    達21.4億元之淨值存在，並非為已經破產或瀕臨破產而需重
    建始有可能更生之公司，為此聲請裁定終止重整云云（見原
    審卷(十八)長佳公司95年3月1日第247頁、第250頁、95年4月13
    日第323頁以下，達欣公司95年3月15日第270頁、95年4月10
    日第313頁、95年4月27日第343頁以下；卷(十九)長佳公司95年6
    月2日補充狀第419頁以下）。
二、按「重整計畫經關係人會議可決者，重整人應聲請法院裁定
    認可後執行之，並報主管機關備查。前項法院認可之重整計
    畫，對於公司及關係人均有拘束力，其所載之給付義務，適
    於為強制執行之標的者，並得逕予強制執行。」、「重整計
    畫未得關係人會議有表決權各組之可決時，重整監督人應即
    報告法院，法院得依公正合理之原則，指示變更方針，命關
    係人會議在一個月內再予審查。……前條第一項或前項重整
    計畫，因情事變遷或有正當理由致不能或無須執行時，法院
    『得』因重整監督人、重整人或關係人之聲請，以裁定命關
    係人會議重行審查，其顯無重整之可能或必要者，『得』裁
    定終止重整。……關係人會議，未能於重整裁定送達公司後
    一年內可決重整計畫者，法院『得』依聲請或依職權裁定終
    止重整；其經法院依第三項裁定命重行審查，而未能於裁定
    送達後一年內可決重整計畫者，亦同。」，公司法第305條
    、第306條第1、3、5項分別定有明文。經查：
    (一)原審就本件聲請裁定終止重整意旨，已函詢主管機關即行
      政院金融局監督管理委員會銀行局，經該局以若本件終止
      重整，恐致有擔保債權人就大江公司擔保物取償，將對無
      擔保債權人甚為不利；又大江公司公司自95年1月起至今
      之現況觀之，尚有繼續經營價值，並有重建更生之可能，
      且債權人銀行出席研商該公司是否予以終止重整乙事，各
      於第1、2次會議中，債權總額各達95.5％、98.46％債權
      人銀行，均認本件實不宜終止重整等情，有該局95年9月1
      日銀局(六)字第09500389920號函、96年2月13日銀局(六)字第
      09600025510號函可稽（見原審卷(十九)第524至534頁、卷
      第812至823頁），足見大江公司自本院准予重整後，其經
      營已由虧轉盈，並有重建更生之望甚明。原審參酌主管機
      關上列意見，及大江公司目前營運現況均呈成長等情，認
      大江公司尚有重整之可能，而駁回抗告人終止重整之聲請
      ，並無違誤。
    (二)又抗告人就本院前於93年9月10日准許大江公司重整之裁
      定，提起抗告，經台灣高等法院以93年度抗字第57號裁定
      駁回抗告，其又對之提起再抗告，亦遭最高法院以94年度
      台抗字第567號駁回再抗告確定，足徵大江公司確有重整
      之必要。再者，大江公司第二次重整計畫修正版業於96年
      7月25日經第四次關係人會議可決通過，並經本院於96年8
      月17日依公司法第305條規定裁定認可，有本院上開裁定
      可稽，自無重整計畫未經關係人會議可決之情事，要無公
      司法第306條第5項規定之適用。更何況依前揭公司法第
      306條規定，法院是否裁定終止重整，本有自由裁量之權
      ，並非一經當事人聲請，即「應」命其終止，是本院審酌
      上情，認大江公司有續行重整之必要，自無裁定終止重整
      之可言，亦不受抗告人聲請之拘束。
    (三)綜上，前揭第二次重整計畫修正版對於大江公司及關係人
      既均有拘束力，重整人即需依該計畫執行，抗告人聲請裁
      定終止重整，核無理由，亦欠保護之必要性。從而，抗告
      意旨指摘原裁定不當，求予廢棄，為無理由，應予駁回。
三、據上論結，本件抗告為無理由。依非訟事件法第46條、第21
    條第2項，民事訴訟法第495條之1第1項、第449條第1項、第
    78條、第85條第1項前段，裁定如主文。
中　　華　　民　　國　　96　　年　　12　　月　　31　　日
              民事第六庭    審判長法　官　張競文
                                  法  官  許純芳
                                  法  官  楊晉佳
以上正本係照原本作成。
如不服本裁定，僅得於收受本裁定正本送達後10日內，以適用法
規顯有錯誤為理由，向本院提出再抗告狀，（須附繕本一份及繳
納再抗告裁判費新台幣1,000元），經本院許可後始可再抗告。
中　　華　　民　　國　　96　　年　　12　　月　　31　　日
                                   書記官  朱俶伶
